臺灣臺北地方法院民事簡易判決
111年度北簡字第3590號
原      告  臺灣新光商業銀行股份有限公司

法定代理人  李增昌  
訴訟代理人  許俊傑  
訴訟代理人  黃雅妮  
被      告  林國忠  
上列當事人間請求給付簽帳卡消費款事件，本院於中華民國111
年4月12日言詞辯論終結，本院判決如下︰
    主      文
被告應給付原告新臺幣壹拾萬壹仟肆佰伍拾肆元，及自民國九十
六年三月十日起至民國一百零四年八月三十一日止，按週年利率
百分之十九點七一計算之利息，及自民國一百零四年九月一日起
至清償日止，按週年利率百分之十五計算之利息。
訴訟費用新臺幣壹仟壹佰壹拾元由被告負擔。
本判決得假執行。
    事實及理由
一、原告主張：被告前向原告（原名：誠泰商業銀行股份有限公
    司）申請信用卡使用，經原告審核後，發給被告信用卡乙張
    (卡號：0000000000000000)，兩造間成立信用卡契約。依約
    定被告到特約商店簽帳消費後，委託原告先行墊款給特約商
    店，再由原告向被告請求償還帳款。被告則應於每月繳款截
    止日之前向原告清償帳款，如有積欠款項或逾期清償等情事
    者，則依信用卡約定條款第14條及第15條之約定，應自原告
    墊款予特約商店之日起至清償日止，按年息19.71%之利率計
    付欠款之循環信用利息，並應依約繳納違約金。經查，截至
    96年3月9日止，被告已累計新臺幣（下同）101,454元款項
    未給付，雖經原告催討，仍未依約清償，致原告受有損失，
    爰依法提起本件訴訟等語。並聲明：被告應給付原告101,45
    4元，及自民國96年3月10日起至104年8月31日止，按週年利
    率19.71%計算之利息，及自104年9月1日起至清償日止，按
    週年利率15%計算之利息。
二、被告則以：目前無法還錢等語，資為抗辯。並聲明：原告之
    訴駁回。
三、原告主張之上揭事實，業據提出與其所述相符之股份有限公
    司變更登記表2份、經濟部函2份、信用卡申請書、信用卡約
    定條款、單月帳務資料查詢、帳單明細等件為證，並為被告
    所不爭執，自堪信為真實。雖被告辯稱目前無法還錢云云，
    縱令是實，亦僅係履行能力問題，不影響其依約所負之清償
    責任，是被告上開所辯，不足採信。從而，原告請求被告給
    付如主文第1項所示，為有理由，應予准許。
四、本件係就民事訴訟法第427條適用簡易程序所為被告敗訴之
    判決，依同法第389條第1項第3款規定，應依職權宣告假執
    行。
五、本件訴訟費用額，依後附計算書確定如主文所示金額。
中　　華　　民　　國　　111 　年　　4 　　月　　26　　日
　　　　　　　  　       臺北簡易庭　
　　　　　　　　　            法　    官　郭美杏
以上正本係照原本作成。
如不服本判決，應於判決送達後20日內向本院（臺北市○○○路
0 段000 巷0 號）提出上訴狀。（須按他造當事人之人數附繕本
）。如委任律師提起上訴者，應一併繳納上訴審裁判費。
中　　華　　民　　國　　111 　年　　4 　　月　　26　　日
            　　　　　　　　　書　記　官  林玗倩
計　　算　　書
項　　　　目             金　額（新臺幣）     　　備　註
第一審裁判費   　 　　   1,110元
合　　　　計　　　       1,110元